臺灣南投地方法院刑事判決
110年度侵訴字第22號
公  訴  人  臺灣南投地方檢察署檢察官 
被      告  甲○○


選任辯護人  曾耀聰律師
上列被告因妨害性自主案件，經檢察官提起公訴（110年度偵字
第3921號），本院判決如下：
    主  文
甲○○犯對未滿十四歲之女子為性交罪，處有期徒刑貳年。緩刑伍
年，緩刑期間付保護管束，並禁止對甲女實施不法侵害之行為。
    事  實
一、甲○○明知代號BK000-A110038（民國96年10月生，真實姓名
    年籍詳卷，下稱甲女）之女子於110年3月間為未滿14歲之人
    ，竟基於對未滿14歲之女子為性交之犯意，於110年3月7日1
    5時許，在南投縣竹山鎮○○國小之健康中心房間內，未違反
    甲女之意願，以陰莖插入甲女陰道之方式，對A女為性交行
    為1次得逞。
二、案經甲女訴由南投縣政府警察局移送臺灣南投地方檢察署檢
    察官偵查起訴。
    理  由
一、按因職務或業務知悉或持有性侵害被害人姓名、出生年月日
    、住居所及其他足資識別其身分之資料者，除法律另有規定
    外，應予保密。警察人員必要時應採取保護被害人之安全措
    施。行政機關、司法機關及軍法機關所製作必須公示之文書
    ，不得揭露被害人之姓名、出生年月日、住居所及其他足資
    識別被害人身分之資訊，性侵害犯罪防治法第12條定有明文
    。又裁判及其他必須公示之文書，不得揭露足以識別被害人
    身分之資訊，如確有記載之必要，得僅記載其姓氏、性別或
    以使用代號之方式行之，法院辦理性侵害犯罪案件應行注意
    事項第3條第1項規定甚明。此外，行政機關及司法機關所製
    作必須公開之文書，除有其他法律特別規定之情形外，不得
    揭露足以識別刑事案件、少年保護事件之當事人或被害人之
    兒童及少年身分之資訊，兒童及少年福利與權益保障法第69
    條第1項第4款、第2項亦有明文。本案甲女除為性侵害犯罪
    被害人外，被害時亦為未滿18歲之少年，依前揭規定，本案
    判決書關於被害人甲女僅記載代號，先予說明。
二、本判決以下認定犯罪事實所引用之被告以外之人於審判外之
    言詞或書面陳述等供述證據，因被告、辯護人均對證據能力
    表示同意作為證據使用，且被告、辯護人及公訴人知悉有刑
    事訴訟法第159 條第1項不得為證據之情形，於言詞辯論終
    結前亦未聲明異議，本院審酌各該證據作成時之情況，核無
    違法不當或證明力明顯過低之瑕疵，亦認以之作為證據應屬
    適當，是依刑事訴訟法第159條之5之規定，認均有證據能力
    。其餘認定本案犯罪事實之非供述證據，查無違反法定程序
    取得之情，依刑事訴訟法第158條之4規定反面解釋，亦具證
    據能力。
三、認定本案犯罪事實所憑之證據及理由:
㈠訊據被告於審理中就上揭與未滿14歲之甲女為性交行為1次之犯
  罪事實，均坦承不諱（見本院卷第29、56頁），核與證人即告
  訴人甲女於警詢及偵查時之證述相符（見警卷第6-9頁，偵卷
  第8-10頁），復有性侵害案件代號與真實姓名對照表、妨害性
  自主案監護人代號與真實姓名對照表、妨害性自主案社工代號
  與真實姓名對照表、牌照號碼MYD-****號車輛詳細資料報表、
  全戶戶籍資料查詢結果、全戶基本資料暨個人戶籍資料查詢結
  果2份、性侵害犯罪事件通報表、性侵害案件減少被害人重複
  陳述作業訊前訪視紀錄表、南投縣政府府社婦字第1100079482
  號函暨檢附南投縣家暴中心第2類兒童少年保護案件調查報告
  、戶政全戶資料查詢作業、BK000-A110038指認被告甲○○照片1
  幀、監視器影像擷圖3幀暨現場照片4幀、性侵害案件驗證同意
  書、衛生福利部南投醫院受理疑似性侵害事件衛部心字第1031
  761584號驗傷診斷書（見偵卷密封袋內）等件附卷可稽，足認
  被告前揭任意性自白與事實相符。
㈡綜上所述，本案事證明確，被告上揭犯行，堪予認定，應依法
  論科。
四、論罪科刑之理由：
㈠本案被害人甲女為96年10月生，於案發時為13歲之女子，此有
  性侵害案件代號與真實姓名對照表在卷足憑（見偵卷密封袋）
  ；又被告行為時知悉甲女為未滿14歲之少年，仍對其為性交行
  為，是核被告所為，係犯刑法第227條第1項對於未滿14歲之女
  子為性交罪。又兒童及少年福利與權益保障法第112條第1項規
  定對兒童及少年犯罪者，加重其刑至2分之1，但各該罪就被害
  人係兒童及少年已定有特別處罰規定者，從其規定。本案被告
  所犯刑法第227條第1項之罪，既係就被害人年齡為未滿14歲所
  為之特別處罰規定，自無庸再依兒童及少年福利與權益保障法
  第112條第1項前段規定加重其刑，附此敘明。
㈡查被告對未滿14歲之甲女為性交犯行，所為固應非難，惟審酌
  被告犯後始終坦承犯行，且已賠償甲女及其法定代理人之損害
  ，其等亦表示不再追究被告刑事責任，願意給予被告自新之機
  會，有調解書1份在卷可參（見本院卷第37-39頁），足認被告
  已知其所錯，有悔過之心，復參以被告為本案犯行時為甫滿20
  歲之人，與被害人年齡相差非遠，且過往無刑事犯罪紀錄，有
  臺灣高等法院被告前案紀錄表1份在卷可稽，素行尚端，是被
  告之行為固然應予譴責，然並非罪無可赦之人，倘就其對於未
  滿14歲之女子為性交犯行仍處以法定最低刑度即有期徒刑3年
  ，實有失之過苛而不盡情理，不免予人情輕法重之感，難謂符
  合罪刑相當性及比例原則。是被告本案犯行在客觀上足以引起
  一般人之同情，情節尚堪憫恕，爰依刑法第59條之規定，酌量
  減輕其刑。
㈢爰以行為人責任為基礎，審酌被告為成年人，雖知甲女年幼，
  性自主能力及判斷能力均未臻成熟，利用甲女情竇初開之際，
  未能克制己身情慾，而以前揭方式與甲女為性交行為，所為確
  屬不該，惟被告前無刑事犯罪紀錄，且於犯後始終坦承犯行，
  已與甲女及其法定代理人達成和解，並依約悉數賠償甲女及其
  法定代理人之損害，甲女及其法定代理人均表示不予追究其責
  任，業如前述，堪認其犯後態度尚佳，並考量被告國中畢業之
  智識程度、從事空調業、經濟狀況勉持、與父母、妹妹同住等
  家庭生活狀況，暨其犯罪之動機、目的、手段、犯行所生之損
  害等一切情狀，量處如主文所示之刑。
㈣查被告未曾因故意犯罪受有期徒刑以上刑之宣告，有臺灣高等
  法院被告前案紀錄表1份在卷可憑，其因一時失慮，致罹刑章
  ，犯後已知坦承犯行，並與被害人及其法定代理人均達成和解
  ，已如前述，其經此偵審程序及科刑宣告後，當能知所警惕而
  無再犯之虞，本院因認對被告所宣告之刑，以暫不執行為適當
  ，爰依刑法第74條第1項第1款規定，併予宣告緩刑5年。
㈤另依兒童及少年福利與權益保障法於108年4月24日增訂第112條
  之1第1、2項：「成年人故意對兒童及少年犯兒童及少年性剝
  削防制條例、刑法妨害性自主罪章、殺人罪章及傷害罪章之罪
  而受緩刑宣告者，在緩刑期內應付保護管束」、「法院為前項
  宣告時，得委託專業人員、團體、機構評估，除顯無必要者外
  ，應命被告於付保護管束期間內，遵守下列一款或數款事項：
  一、禁止對兒童及少年實施特定不法侵害之行為。二、完成加
  害人處遇計畫。三、其他保護被害人之事項。」上開規定係屬
  於非拘束人身自由之保安處分，依刑法第2條第2項規定，適用
  裁判時之法律，基此，被告所犯刑法第91條之1所列之罪，且
  係成年人故意對少年犯刑法妨害性自主罪章而受緩刑宣告，審
  酌被告與甲女因網路聯繫而有接觸，進而犯下本案犯行，仍不
  排除另日再透過網路重新聯繫，爰依刑法第74條第2項第8款、
  第93條第1項第1款、第2款、兒童及少年福利與權益保障法第1
  12條之1第1項、第2項第1款規定，一併宣告緩刑期間應付保護
  管束及禁止對甲女實施不法侵害之行為，期於緩刑期間能檢束
  言行，恪遵法律規範，避免再犯，以收惕勵自新之效。倘被告
  違反上開應行負擔之事項且情節重大，足認原宣告之緩刑難收
  其預期效果，而有執行刑罰之必要者，依刑法第75條之1第1項
  第4款、兒童及少年福利與權益保障法第112條之1第6項之規定
  ，檢察官得向本院聲請撤銷其緩刑之宣告，附此敘明。
據上論斷，應依刑事訴訟法第299條第1項前段，判決如主文。
本案經檢察官石光哲提起公訴；檢察官林孟賢到庭執行職務。
中　　華　　民　　國　　111 　年　　3 　　月　　4 　　日
　　　　　　　　　刑事第二庭    審判長法　官  楊國煜
　　　　　　　　　                    法  官  顏紫安
　　　　　　　　　                    法  官　劉彥宏
以上正本與原本無異。
如不服本判決應於收受送達後20日內向本院提出上訴書狀，並應
敘述具體理由；其未敘述上訴理由者，應於上訴期間屆滿後20日
內向本院補提理由書（均須按他造當事人之人數附繕本）「切勿
逕送上級法院」。
告訴人或被害人如對於本判決不服者，應具備理由請求檢察官上
訴，其上訴期間之計算係以檢察官收受判決正本之日期為準。
                                      書記官  劉  綺
中　　華　　民　　國　　111 　年　　3 　　月　　7 　　日
　　　　　　　　　　　　　　　　　　　
附錄本案論罪科刑法條：
中華民國刑法第227條第1項
對於未滿十四歲之男女為性交者，處3年以上10年以下有期徒刑
。